# 没有投资关系的承包经营企业能否纳入企业合并范围

提问人：zhanglifa 时间：2012-12-24 16:13:58
现在审计一家火电企业A，它承包了另一个企业B进行业务经营。B企业原有的股东已经撤离，由A企业派人员进行日常经营，每年给B企业原有股东固定金额的收益。B企业不进行工商登记的变更。A和B不存在投资关系，这种情况下能否将B企业纳入A的合并范围呢

回答人：chenyiwei
这种问题比较复杂，必须通过对协议的全面、谨慎分析来加以确定。理论上不排除控制的可能性，但实务中通常会从严把握。 类似问题可以参考我今年 7 月左右在本版面上发过的一个关于财政部会计司向各证券资格所技术负责人征询对实务案例的意见和我们的回复的帖

提问人：zxz8516 时间：2015-06-02 15:40:14
陈版 能否具体找出来 谢谢？找不到

回答人：chenyiwei
已被编入《计学撮要 2013 》中，你参考一下其中的“2012年上市公司年度报告披露的最新要求对年审的影响”一章。

提问人：zxz8516 时间：2015-06-02 21:29:43
非常感谢 顺便再请教两个问题。（ 1 ） 2014 年企业取得 5000 万的政府补助文件，文件指明用于建设 5 栋厂房及购买设备， 2014 年 12月，实际收到政府补助 3000 万，对应的厂房有 3 栋已经建设完毕并且达到可使用状态，部分设备也已经开始使用。那么请问，该政府补助是否开始摊销？如果该开始摊销，按什么标准？还是说等所有厂房及设备均达到使用状态后开始摊销？（ 2 ） 2014 年企业与政府签订土地出让合同，政府答应“三通一平”整理完之后，转让土地给企业，但实际上并没有整理土地，而是给予企业 600 万元，让企业自行整理土地。请问该款项是否算政府补助？还是直接冲减土地购买成本？谢谢

回答人：chenyiwei
1 、与资产相关的政府补助的摊销方法和期限应当与对应资产的折旧或摊销相对应。建议首先根据已收到的补助金额占项目投资总额的比例计算补贴率，再根据已达到预定可使用状态的厂房、设备的成本乘以补贴率计算对应于已完工部分的政府补助金额，对这部分补助金额自相应资产开始折旧时起摊销。 2 、该 600 万元首先冲减土地整理成本，超出部分作为与资产相关的政府补助。

提问人：bendog 时间：2015-08-23 23:22:26
陈版，如果被承包方是异地分公司，承包方是总公司和第三专业机构联合承包，约定总公司和第三方分别取得经营所得40%和60%的收益。总公司和第三方按各自收益比通过往来将运营资金投入分公司，总公司仅有收取管理费和经营所得40%的权利，并放弃其他所有权利；承包方能够决定分公司的财务和经营决策，及资产处置权，并取得经营所得60%的权利。这种情况能否由第三方将分公司并表？ 谢谢！

回答人：chenyiwei
这种情况下第三方实质控制该分公司是可能的，但受制于合并报表准则中对“单独主体”的规定，该分公司很可能不满足“单独主体”的构成条件，即在风险和收益方面与本企业其他部分的完全隔离，所以第三方要合并有难度。